【裁判字號】    95,交易,293
【裁判日期】    950731
【裁判案由】    過失致死
【裁判全文】
臺灣高雄地方法院刑事判決             95年度交易字第293號
公  訴  人  台灣高雄地方法院檢察署檢察官
被      告  甲○○
上列被告因過失致死案件，經檢察官聲請簡易決處刑（95偵字第
8582號），本院認不宜以簡易判決處刑，而簽請改依通常訴訟程
序審理，本院判決如下：
    主  文
甲○○無罪。
    理  由
一、公訴意旨略以：被告甲○○於民國95年1 月8 日12時55分許
    ，駕駛J92130號自用小客車，沿高雄市○○○路1001號金屬
    中心前右側道路（未設名稱）由西向東方向行駛，至高楠公
    路口時停等紅燈後，本應注意起步前應注意前後左右有無障
    礙或車輛行人，而依當時情形又非不能注意，竟疏於注意，
    於綠燈亮時，即起步行駛欲進入路口，適洪昆良於酒後騎乘
    車牌號碼XQU661號機車沿該高楠公路北向南方向行駛，至該
    路口闖越紅燈進入路口，見狀剎車不及，而與該自用小客車
    前緣發生擦撞，致人車倒地，而受有頭部外傷、顱內出血，
    送醫後至95年1 月23日10時29分不治死亡。而認被告係犯刑
    法第276條第1項之過失致死罪嫌。
二、公訴人指被告涉有過失致死罪嫌，係以道路交通事故現場圖
    份、現場及車損照片、勘驗筆錄、驗斷書、相驗屍體證明書
    ，及游坤盛、被害人之妻涂美岑（原名涂順）之證述為據。
    訊據被告雖自承確於上開時、地，駕J92130號小客車與洪昆
    良所騎XQU661號機車發生擦撞，惟堅決否認犯罪，辯稱：是
    被害人酒後駕車闖紅燈才撞到其之小客車等語。
三、按犯罪事實應依證據認定之，無證據不得推定犯罪事實，刑
    事訴訟法第154條定有明文。
四、本件被告駕車於上開時地，與洪昆良所騎機車擦撞，致洪昆
    良死亡等事實，業據被告自承，並有道路交通事故現場圖、
    現場及車損照片、勘驗筆錄、驗斷書、相驗屍體證明書在卷
    可佐，堪信為真。又車禍發生前，洪昆良與游坤盛一同在楠
    梓區之城堭廟飲酒，酒後洪昆良、游坤盛各乘一輛機車離開
    城堭廟，而於途經上開路口時遇紅燈，在前方之游坤盛停車
    等待綠燈，原本在後之洪昆良則騎機車逕闖越紅燈致發生車
    禍，而經抽血檢驗結果洪昆良之血中酒精濃度達201mg\dL（
    換算為呼氣酒精濃度1 ‧005mg\L） 等情，業據證人游坤盛
    證述在卷，並有高雄榮民總醫院之檢驗報告可佐，堪信為真
    實。故應究明者，僅為被告是否有「起步前應注意前後左右
    有無障礙或車輛行人，而依當時情形又非不能注意，竟疏於
    注意」之過失。
五、經查，本院依職權送請高雄市政府交通局車輛行車事故鑑定
    委員會鑑定結果，認洪昆良酒精濃度過量及闖紅燈，才是肇
    事原因，被告則無肇事原因（參卷附95年7 月6 日鑑定意見
    書）。況且，依「游坤盛於警訊時所述，其已因紅燈而停車
    等待變綠燈時，洪昆良才由其後方騎機車逕闖越紅燈」等語
    ，及「卷附照片及現場圖所示，擦撞之地點距紅綠燈已甚遠
    ；被告之車並無刮地或煞車之痕跡」等情，足見「事發前，
    被告行車之該條路，應早已變換為綠燈，而非甫由紅燈變為
    綠燈，兩車並非在甫變燈之際發生擦撞；且事發時被告不僅
    未超速，實際之車速亦不快」。從而，難認被告有檢察官所
    指「綠燈起步時應注意前後左右有無障礙或車輛行人，而疏
    於注意」之過失。
六、縱上所述，本件車禍之肇事原因係被害人之過失，被告則無
    肇事原因。本案既無其他確切證據，足資證明被告有何過失
    ，自不能遽以過失致死罪相繩，爰依法諭知無罪。
七、據上論斷，應依刑事訴訟法第301條第1項，判決如主文。
本案經檢察官乙○○到庭執行職務。
中    華    民    國    95    年    7     月    31    日
                  刑事第十三庭  審判長法官   洪碩垣
                                法      官   劉惠娟
                                法      官   張金柱
以上正本證明與原本無異。
如不服本判決，應於判決送達後10日內，向本院提出上訴狀。
中    華    民    國    95    年    8     月    1     日
                                書  記  官  盧聰明


司法院資訊處製作；財團法人民間司法改革基金會備份。
